

## Alejandro Delgado Díaz

Av. Bahía de Almería, 16, 04720, Aguadulce

ES 0034 619 267 400

alejandrodelgadodiaz88@gmail.com

### **PERFIL**

Ingeniero Técnico en Informática de Gestión con más de 7 años de experiencia desarrollando aplicaciones para dispositivos móviles. Capacidad organizativa. Con capacidad para operar en cualquier plataforma y grupo de trabajo. Eficaz ante situaciones de estrés y complicaciones operativas. Motivación ante nuevos retos.

## **EDUCACIÓN**

- Universidad de Almería UAL –
  Ingeniero Técnico en Informática de Gestión 2007 2012
- Instituto de educación tecnológica Alejandro de Salonica (ATEITH)
- Informática aplicada a economía y negocios
  2011 2012
  (Estudiante Erasmus)

### **CURSOS**

- Las competencias básicas del currículo de la educación primaria y secundaria 2007
- Iniciación al aprendizaje en entornos virtuales y acceso a recursos de información de la UAL − 2010
- Seguridad en entornos WEB: e-Comercio y e-Administración 2010
- iOS Programming Course for iPhone & iPad by AGBO.biz 2013
- Certification of PHP and MySQL by Infinite Skills Inc. 2013
- Certification "Photo Editing" in Pixelmator by Jeremy Shuback 2013

### **CAPACIDADES**

- Experiencia con lenguajes de programación C y objective-C.
- Experiencia con Swift.
- Experiencia en backend con NodeJS.
- Experiencia en programación orientada a objetos.
- Experiencia usando RESTful APIs.
- Experiencia usando localization.
- Experiencia usando bases de datos **SQLite** y **MongoDB**.
- Experiencia usando archivos XML y JSON.
- Experiencia usando herramientas Git. GitHub y Bitbucket.

- Conocimientos de desarrollo web usando HTML5+CSS3+Javascript.
- Nociones de Android in Java.
- Español nativo, hablo Inglés y Griego moderno fluidamente.
- Experiencia usando métodos ágiles como **SCRUM** (JIRA).
- Experiencia como **Scrum Master** facilitando soluciones ante dudas en el grupo de trabajo.
- Carnet de conducir A y B.

#### **EXPERIENCIA**

# iOS Developer, Minsait an Indra Company (Antigua Tecnocom), Almería – Abril 2018 - Actualmente

Integrante del equipo encargado del análisis y desarrollo de la app del Banco Cooperativo Crédito Cajamar en el proyecto "Wefferent".

### Apps:

• "Grupo Cajamar" es la app de smartphone del BCC Cajamar que ofrece a sus clientes los servicios y funcionalidades de su Banca Electrónica la cual incluye desde comprobación de saldo actual, transferencias internacionales hasta micropagos inmediatos.

## iOS Developer, Viewnext, Almería – Agosto 2016 - Octubre 2017 Jefe de equipo y encargado de diseño y desarrollo de la librería de conexión entre móvil y backend de Bizum.

## Apps:

• "Bizum" es un proyecto reconocido a nivel nacional que permite a los usuarios de la plataforma realizar pagos con sus smartphones de manera sencilla.

# iOS Developer, OneUp Sports, Londres, UK – Febrero 2014 - Septiembre 2015

Trabajo en una colección de aplicaciones deportivas y librerías para clientes como NFL, MLB y Tottenham Hotspurs.

### Apps:

- "Trivia" es un proyecto incluido en la plataforma "Connect" donde los fans del deporte pueden retarse unos a otros para ver quien sabe más de su equipo favorito en un juego de preguntas y respuestas. De la misma manera combina el modo multijugador en tiempo real con modos con bots. Incluido en **PGA Tour Connect** app.
- "Spurs Go" app. App oficial de Tottenham Hotspurs Football Club.

iOS Developer, Digicub, Londres, UK – Diciembre 2013 - Febrero 2014
 Desarrollo juegos nativos en iOS usando el framework SpriteKit.

# iOS Developer, Tessera Multimedia, Tesalónica, Grecia – Enero 2013 - Julio 2013 (Beca Leonardo Da Vinci)

Diseño y desarrollo apps nativas para iPhone y iPad y cuando es necesario ayudo con el back-end de estas. Para llevar a cabo nuestros proyectos usamos satisfactoriamente metodologías ágiles donde ayudo a coordinar el grupo de trabajo.

### Apps:

- "Med Melon" es una aplicación para una compañía griega. Facilita información acerca de productos, localización de sus tiendas, etc.
- "CallCheck" es una aplicación que te ayuda a ahorrar dinero ofreciéndote información sobre la tarifa de datos de tu lista de contactos que a su vez tienen la aplicación.

### iOS Developer, Freelance - 2013 - Ahora

En mi tiempo libre realizo mis propios proyectos, algunos son:

### Apps:

- "DomoticHouse" es un ecosistema completo de domotización flexible apto para su uso tanto en comunidades de vecinos como en casas unifamiliares.
- "TimePeace" se trata de una aplicación para la metropolis de Londres donde los usuarios inmigrantes puedes relacionarse entre ellos y gestionar encuentros y reuniones. (Actualmente sólo disponible por invitación)
- "CentroAmerica" es una app de turismo que ofrece la oportunidad de ver la oferta de viajes y rutas disponibles con la empresa organizadora.
- "Conclave" es una app que permite generar grupos de interés común entre diferentes usuarios que bien por invitación o análisis de conducta pueden crear afinidades para seguir compartiendo enlaces a noticias de interés.
- "vaccineApp" se trata de una app para Sudáfrica por la que los usuarios pueden registrar las vacunas de sus hijos por firma electronica la cual sólo los doctores o enfermeras cualificadas pueden aprobar.
- "MadridXanadú" es una app para un conocido centro comercial.
- "Dipalme" es la app oficial de noticias de la Diputación Provincial de Almería.

- "Turismo Roquetas" es la app de oficial de Turismo del Municipio de Roquetas de Mar en Almería
- "SwiftNotes" es una aplicación para realizar notas rápidas con funciones sociales. Destacada en la AppStore en 2 países. (Actualmente fuera de la appStore)
- "Si FM Radio" es una aplicación para una emisora de radio local de Almería. (Actualmente fuera de la appStore)
- "iLexicon" es una app para aprender vocabulario en otras lenguas donde el usuario es el protagonista del mismo introduciendo las palabras que desea aprender. Destacada en la AppStore en 6 países incluyendo Reino Unido, España y EEUU entre otros. (Actualmente fuera de la appStore)